【裁判字號】    94,易,1093
【裁判日期】    950117
【裁判案由】    毒品危害防制條例
【裁判全文】
臺灣臺北地方法院刑事判決      九十四年度易字第一０九三號
公  訴  人  臺灣臺北地方法院檢察署檢察官
被      告  甲○○
上列被告因違反毒品危害防制條例案件，經檢察官提起公訴（九
十四年度毒偵字第一三八０號）及移送併案審理（九十四年度毒
偵字第三０八四號），因被告於準備程序進行中就被訴事實為有
罪之陳述，且所犯非死刑、無期徒刑、最輕本刑為三年以上有期
徒刑之罪或高等法院管轄第一審案件，經告知簡式審判程序之旨
，並聽取檢察官、被告之意見後，經本院合議庭裁定由受命法官
獨任進行簡式審判程序審理判決如下：
    主  文
甲○○連續施用第二級毒品，累犯，處有期徒刑拾月，扣案第二
級毒品甲基安非他命、N,N-二甲基安非他命壹包（驗餘淨重零點
伍玖公克）、安非他命壹包（淨重零點零五公克）、安非他命殘
渣袋壹個（量微無法磅秤），均沒收銷燬之，盛裝上開甲基安非
他命、N,N-二甲基安非他命之包裝袋壹個、盛裝上開安非他命之
包裝袋壹個、盛裝上開安非他命殘渣之包裝袋壹個、安非他命吸
食器壹組，均沒收。
    事  實
一、甲○○前於民國八十九年間，因施用第二級毒品安非他命案
    件，經依本院八十九年度毒聲字第二三六０號裁定執行觀察
    、勒戒後，認有繼續施用毒品之傾向，經依本院八十九年度
    毒聲字第二七０四號裁定執行強制戒治，於九十年六月六日
    經本院以九十年度毒聲字第一二五三號裁定停止戒治，所餘
    戒治期間付保護管束，於九十年七月三日停止戒治出所，同
    年十月二十五日保護管束期滿未經撤銷，視為強制戒治期滿
    。甲○○該次施用第二級毒品犯行，並經臺灣臺北地方法院
    檢察署檢察官聲請本院於八十九年十一月二十九日以八十九
    年度簡字第一三五二號判處有期徒刑六月，如易科罰金，以
    三百元折算一日，於同年十二月二十六日確定，甫於九十一
    年七月三日執行完畢出監。甲○○於上開保護管束期滿後，
    復因施用第二級毒品案件，經依本院九十一年度毒聲字第二
    一七四號裁定執行強制戒治，並經臺灣臺北地方法院檢察署
    檢察官提起公訴，強制戒治部分，經本院於九十二年八月五
    日以九十二年度毒聲字第一四四九號裁定停止戒治，所餘戒
    治期間付保護管束，於九十二年八月二十一日停止戒治出所
    ，九十二年十月二十七日保護管束期滿未經撤銷，視為強制
    戒治期滿，甲○○該次施用毒品犯行，並經本院於九十二年
    五月十二日以九十二年度易字第四四四號判處有期徒刑七月
    ，於同年六月二日確定，同年十一月二十一日入監服刑，九
    十三年六月二十一日執行完畢出監，仍不知悔改，基於施用
    第二級毒品之概括犯意，自九十四年二月十一日晚間九時許
    起，迄同年八月三日晚間二十時止（不含九十四年二月十一
    日二十三時四十分許為警查獲迄至同月十二日經臺灣臺北地
    方法院檢察署檢察官准予具保釋放之期間），在其臺北市○
    ○街二０三巷六弄臨二三號住處、同弄九號旁等處，每隔五
    至七日一次，以玻璃球燒烤安非他命晶體產生煙霧後加以嗅
    聞吸食之方式，連續多次施用第二級毒品安非他命，經警於
    九十四年二月十一日二十三時四十分許，在其臺北市○○街
    二０三巷六弄臨二三號住處查獲，並扣得第二級毒品甲基安
    非他命、N,N-二甲基安非他命一包（毛重０‧九公克，淨重
    ０‧六公克），又於同年八月五日十五時許，為警在同弄九
    號旁查獲，並扣得安非他命一包（毛重０‧二五公克，淨重
    ０‧０五公克）、安非他命殘渣袋一包（量微無法磅秤）、
    安非他命吸食器一組。
二、案經臺北市政府警察局文山第一分局報告臺灣臺北地方法院
    檢察署檢察官偵查起訴及臺北市政府警察局大安分局報告同
    署檢察官偵查移送併案審理。
    理  由
一、上開犯罪事實，業據被告於警訊、偵查中及本院坦承不諱（
    九十四年度毒偵字第一三八０號偵卷第十四頁、九十四年度
    核退字第八八六號偵卷第八頁、九十四年度毒偵字第三０八
    四號偵卷第十四頁、九十四年度核退字第三七００號偵卷第
    七頁、本院九十五年一月十日準備程序筆錄、簡式審判筆錄
    ），並有下列事證可稽：
  (一)被告九十四年二月十一日為警查獲後，當日採集尿液送驗結
    果，安非他命類藥物呈陽性反應，有臺灣尖端先進生技醫藥
    股份有限公司濫用藥物檢驗報告附卷可稽（九十四年度毒偵
    字第一三八０號偵卷第三頁），且有當日為警查獲之透明晶
    體一包扣案可證（同偵卷第十九頁臺北市政府警察局文山第
    一分局扣押物品目錄表），該扣案透明晶體一包經臺北市政
    府警察局鑑驗結果，毛重０‧九公克、淨重０‧六公克，取
    ０‧０一公克化驗，餘０‧五九公克，檢出第二級甲基安非
    他命、N,N-二甲基安非他命成份，有該局九十四年五月三十
    日北市鑑毒字第０九七號鑑驗通知書附卷可稽（同偵卷第四
    九頁）。
  (二)被告九十四年八月五日為警查獲後，同日採集尿液送驗結果
    ，安非他命類藥物呈陽性反應，有臺灣檢驗科技股份有限公
    司濫用藥物尿液檢驗報告附卷可按（九十四年度毒偵字第三
    ０八四號偵卷第二頁），且有當日為警查獲之安非他命（透
    明晶體）一包、安非他命殘渣袋一個、安非他命吸食器一組
    扣案可證（同偵卷第三頁九十四年度綠保管字第一九五０號
    扣押物品清單編號一至三）。扣案透明晶體一包及殘渣袋一
    個，經臺北市政府警察局大安分局初步鑑驗結果，該包透明
    晶體毛重０‧二五公克，淨重０‧０五公克，該包透明晶體
    及該殘渣袋均呈安非他命反應，有該局查獲涉嫌毒品危害防
    制條例毒品初步鑑驗報告單在卷可按（同偵卷第四一、四二
    頁）。
  (三)被告前於八十九年間，因施用第二級毒品案件，經依本院八
    十九年度毒聲字第二三六０號裁定執行觀察、勒戒後，認有
    繼續施用毒品之傾向，經依本院八十九年度毒聲字第二七０
    四號裁定執行強制戒治，於九十年六月六日經本院以九十年
    度毒聲字第一二五三號裁定停止戒治，所餘戒治期間付保護
    管束，於九十年七月三日停止戒治出所，同年十月二十五日
    保護管束期滿未經撤銷，視為強制戒治期滿。復因施用第二
    級毒品案件，經依本院九十一年度毒聲字第二一七四號裁定
    執行強制戒治，經本院於九十二年八月五日以九十二年度毒
    聲字第一四四九號裁定停止戒治，所餘戒治期間付保護管束
    ，於九十二年八月二十一日停止戒治出所，九十二年十月二
    十七日保護管束期滿未經撤銷，視為強制戒治期滿，有臺灣
    高等法院被告前案紀錄表在卷可查，被告於前案受強制戒治
    執行完畢釋放後，五年內再犯本件施用第二級毒品罪，亦甚
    明確。
  (四)綜上事證，足認被告自白連續施用第二級毒品犯罪情節屬實
    ，本件事證明確，被告犯行可以認定。
二、核被告所為，係犯毒品危害防制條例第十條第二項之施用第
    二級毒品罪。被告施用第二級毒品前後持有第二級毒品之低
    度行為，應為施用之高度行為所吸收，不另論罪。被告先後
    多次犯行，時間緊接，方法相同，觸犯構成要件相同之罪名
    ，顯係基於概括犯意反覆為之，為連續犯，依刑法第五十六
    條之規定，以一罪論，並加重其刑。被告前因施用第二級毒
    品案件，經本院於九十二年五月十二日以九十二年度易字第
    四四四號判處有期徒刑七月，於同年六月二日確定，同年十
    一月二十一日入監服刑，九十三年六月二十一日執行完畢，
    有臺灣高等法院被告前案紀錄表在卷可憑，其於五年以內再
    犯本件有期徒刑以上之罪，為累犯，依刑法第四十七條規定
    ，遞加重其刑。爰審酌被告犯罪後坦承犯行，態度尚稱良好
    ，惟被告前有事實欄所載二次施用毒品犯行，分別經執行強
    制戒治，並分別經本院判處罪刑執行完畢，此觀之卷附臺灣
    高等法院被告前案紀錄表甚明，被告仍未戒除毒癮，顯見自
    制力甚低，並審酌被告犯罪之手段、所生危害，及犯人之品
    行、智識程度等一切情狀，量處如主文所示之刑。扣案甲基
    安非他命、N,N-二甲基安非他命一包（驗餘淨重０‧五九公
    克，不含包裝袋）、安非他命一包（淨重０‧０五公克，不
    含包裝袋）、安非他命殘渣袋一個（安非他命量微無法磅秤
    ，不含包裝袋），應依毒品危害防制條例第十八條第一項前
    段規定，沒收銷燬之。盛裝該第二級毒品甲基安非他命、
    N,N- 二甲基安非他命之包裝袋一個、盛裝前開安非他命之
    包裝袋一個，及盛裝前開安非他命殘渣之空包裝袋一個，為
    被告所有，供犯罪所用之物；扣案安非他命吸食器一組，核
    非專供施用毒品之器具，惟亦屬被告所有供犯罪所用之物，
    經被告陳明在卷，爰依刑法第三十八條第一項第二款規定，
    宣告沒收。至於警察九十四年八月五日在上址同弄九號旁另
    查獲之安非他命殘渣袋一個、安非他命吸食器一組（九十四
    年度毒偵字第三０八四號偵卷第三頁九十四年度綠保管字第
    一九五０號扣押物品清單編號四、五），係同時被查獲之孫
    哲明所有，業據孫哲明供承在卷（同偵卷第十八頁），該二
    件扣案物品即與被告本件施用毒品犯行無涉，爰不於本件案
    內諭知沒收（銷燬），附此敘明。
據上論斷，應依刑事訴訟法第二百七十三條之一第一項、第二百
九十九條第一項前段，毒品危害防制條例第十條第二項、第十八
條第一項前段，刑法第十一條前段、第五十六條、第四十七條、
第三十八條第一項第二款，判決如主文。
本案經檢察官趙雪瑛到庭執行職務
中    華    民    國  九十五  年    一    月   十七   日
                  刑事第五庭    法  官  高偉文
以上正本證明與原本無異。
如不服本判決，應於判決送達後十日內，向本院提出上訴狀。
                                書記官  張華瓊
中    華    民    國  九十五  年    一    月   十七   日
附錄本案論罪科刑法條全文
毒品危害防制條例第十條
施用第一級毒品者，處六月以上五年以下有期徒刑。
施用第二級毒品者，處三年以下有期徒刑。


司法院資訊處製作；財團法人民間司法改革基金會備份。
